臺灣臺北地方法院交通事件裁定　　　　 94年度交聲字第360號
　　原處分機關　臺北市交通事件裁決所
　　受處分人即　甲○○
　　聲明異議人
右列受處分人因違反道路交通管理處罰條例案件，對於臺北市交
通事件裁決所中華民國94年4月11日所為之處分（原處分案號：
北市裁2字第裁22—ACU399270號），聲明異議，本院裁定如左：
        主  文
異議駁回。
        理  由
一、按道路交通安全規則第2條第1項第1款及道路交通管理處罰
    條例第3條第8款均明文規定該等有關道路交通管理法規所指
    之「汽車」均包含「機器腳踏車」。又按汽車駕駛人飲用酒
    類或其他類似物後其吐氣所含酒精濃度超過每公升0.25毫克
    以上者，不得駕車，道路交通安全規則第114條第2款定有明
    文；又汽車駕駛人，駕駛汽車經測試檢定有酒精濃渡超過規
    定標準者，處新臺幣（下同）1萬5千元以上6萬元以下罰鍰
    ，並當場禁止其駕駛及吊扣其駕駛執照1年，道路交通管理
    處罰條例第35條第1項第1款亦定有明文。復依違反道路交通
    管理事件統一裁罰基準及處理細則所訂之違反道路交通管理
    事件統一裁罰基準表亦明定機器腳踏車駕駛人飲酒後其吐氣
    所含酒精濃度超過每公升0．40毫克以上未滿0.55 毫克者，
    如駕駛機器腳踏車，在期限內到案聽候裁決者，處罰鍰3萬
    元，並當場移置保管其車輛及吊扣其駕駛執照1年。
二、本件異議人即受處分人甲○○於民國94年2月28日5時許（舉
    發通知單及裁決書均誤載為8時5分），飲酒後仍駕駛車號
    FE7—148號重型機車，行經臺北市○○○道上與雙園街口（
    舉發通知單誤載為艋舺大道、雙和街口，適為臺北市政府警
    察局萬華分局警備隊小隊長吳炎煌駕駛警備車巡邏與甲○○
    對向交會而過，吳炎煌因見甲○○騎乘機車姿勢很怪，遂迴
    轉欲攔停甲○○，但甲○○因因住在台北市萬華區○○○道
    396號二樓，已將前開機車停好，吳炎煌隨即到場攔檢測得
    其吐氣所含酒精濃度為每公升0.42 毫克，認受處分人違反
    道路交通管理處罰條例第三十五條第一項第一款之行為掣單
    舉發，嗣受處分人於舉發通知單上所載應到案日期前向原處
    分機關申訴，原處分機關函請舉發機關調查結果，仍認受處
    分人有上開違規行為，乃依道路交通管理處罰條例第35條第
    1項第1款及違反道路交通管理事件統一裁罰基準及處理細則
    所訂之違反道路交通管理事件統一裁罰基準表之規定，於94
    年4月11日以北市裁二字第裁11—ACU399270號裁決書裁處受
    處分人罰鍰3萬元，並吊扣其駕駛執照12個月。
三、訊據受處分人固不否認前揭時地為警攔檢時已經酒醉，吐氣
    所含酒精濃度超過規定等事實，惟仍矢口否認有任何違反道
    路交通管理處罰條例規定之行為，辯稱：當日為警查獲時，
    根本並未騎乘機車，伊只是走路去而已，前開車號FE7—148
    號重型機車係停放於台北市萬華區○○○道396號前，然警
    員吳炎煌竟要求伊酒測，且不讓其喝水云云。經查：
（一）受處分人於前揭時地為警攔檢4，並檢測受處分人飲酒後
      其吐氣所含酒精濃度為每公升0.42毫克，已有酒精濃度過
      量情形，除據受處分人坦承不諱外，受處分人酒後駕車之
      事實，亦經證人即舉發員警吳炎煌結證：那天伊是執行五
      時到九時的汽車巡邏, 五點多伊巡到台北市○○○道與雙
      園街附近, 看到受處分人騎機車過來，伊攔受處分人，受
      處分人不停，受處分人是從雙園往台北市○○○道騎過來
      , 伊是從台北市○○○道右轉雙園街，伊車迴轉過來追他
      , 剛好受處分人家的位置在離台北市○○○道進去剛好二
      、三間而已, 因為伊要迴轉車子，所以當伊將車子迴轉過
      來以後時，受處分人已將車停好了，伊要求受處分人出示
      證件，受處分人拒絕出示證件，伊就帶受處分人回警備隊
      接受酒測等語明確（見本院94年5月6日訊問筆錄），並有
      受處分人親簽、捺印之酒精測試單附卷可稽，受處分人違
      規之事實堪以認定。
（二）而以證人吳炎煌係本件原處分機關所認定受處分人有右開
      違規行為之原證人，其到庭在本院法官面前具結以言詞供
      述本件訴訟上之待證事實（即受處分人有右開違規事實）
      ，因其與受處分人毫無怨懟，自無自陷於偽證罪之追訴而
      構詞誣賴受處分人之理；且於本件卷存證據資料內並無任
      何積極證據足以證明員警上開供述係屬虛偽，亦未有足以
      令人顯信其證述為不可採之品性證據或前科證據存在，本
      院自不得僅因證人為本件開單告發受處分人之員警而全盤
      抹煞其餘訴訟上所具之證人資格，況受處分人就上開證人
      陳證，無法舉出或提出任何對其有利之證據資料，以使本
      院對證人所述產生合理之懷疑，而交通警察製單舉發違反
      道路交通管理處罰條例所列之違規事實，本質上為行政處
      分，係公務員基於職務上之權力，依法就特定之具體事件
      上所為之具公法上效果之單方面行政行為，基於公務員為
      公法上行為具有公信力之原則，該行政行為當可被推定為
      真正，其據以依法處分之事實認定亦為正確無誤，本此公
      信原則，乃立法者賦予行政機關制定違反道路交通事件統
      一裁罰標準及處理細則，使勤務員警得當機處分以達其維
      護交通秩序、安全之行政目的，反之若公務員一切行政行
      為均需預留證據以證其實，則國家行政勢必窒礙難行，據
      此，刑事訴訟法就犯罪證據有關之規定中與屬行政秩序罰
      之交通違規裁罰本質不合之部分，自不在準用之列，從而
      本院由舉發員警陳證已可得受處分人確有前開違規行為之
      心證，於受處分人無其他舉發有誤之相關證據且本院經查
      亦無何證據可認舉發有捏造事實之情時，值勤員警本其維
      護交通秩序及安全職責所為之舉發，自應推定其合法正確
      。是受處分人辯稱：並未騎乘機車云云，委無足採。
四、綜上所述，本件受處分人有駕車酒精濃度過量之違規行為，
    原處分機關依道路交通管理處罰條例第35條第1項第1款及違
    反道路交通管理事件統一裁罰基準及處理細則所訂之違反道
    路交通管理事件統一裁罰基準表之規定裁處罰鍰3萬元，並
    吊扣其駕駛執照12個月，核無違誤，本件受處分人之異議顯
    無理由，自應將其異議駁回。
據上論斷，應依道路交通案件處理辦法第十九條，裁定如主文。
中　　華　　民　　國　　94　　年　　5 　　月　　27　　日
                          臺灣臺北地方法院交通法庭
                                    法  官  陳德民
以上正本證明與原本無異。
如不服本裁定，應於裁定送達後5日內向本院提出抗告狀。
                                    書記官  張漪蕙
中　　華　　民　　國　　94　　年　　5 　　月　　27　　日
